【裁判字號】    99,交上易,723
【裁判日期】    991129
【裁判案由】    過失傷害等
【裁判全文】
臺灣高等法院臺南分院刑事判決       99年度交上易字第723號
上  訴  人
即  被  告  黃育輝
上列上訴人因公共危險案件，不服臺灣嘉義地方法院99年度交易
字第270號中華民國99年10月18日第一審判決（起訴案號：臺灣
嘉義地方法院檢察署99年度偵字第2028號），提起上訴，本院判
決如下：
    主  文
上訴駁回。
    理  由
一、被告黃育輝上訴意旨略以：上訴人因於99年春節期間至朋友
    家拜年，喝酒後意識一時頓失，騎機車發生交通事故，傷害
    他人，深感後悔。肇事後立即連絡有關單位處理善後、保護
    被害人，並已與被害人達成民事和解並賠償對方新台幣（下
    同）8萬元。上訴人近年來因找不到工作，只以雜工維生，
    家中有老父、生活狀況是很淡薄。本件判決易科罰金之金額
    不小，加重經濟壓力，上訴人受此教訓已發誓今後絕無此類
    事故再發生，請從輕量處減輕易科罰金之負擔云云。
二、依刑事訴訟法第350條、第361條、第362條、第367條規定，
    不服地方法院之第一審判決而上訴者，須提出上訴書狀，並
    應敘述具體理由，為上訴必備之程式；其所提出之書狀未敘
    述上訴理由，或僅曾以言詞陳述上訴理由者，均應於上訴期
    間屆滿後20日內補提理由書於第一審法院。第一審法院經形
    式審查，認逾期未補提上訴理由者，應定期間先命補正；逾
    期未補正者，為上訴不合法律上之程式，應以裁定駁回。倘
    已提出上訴理由，但所提非屬具體理由者，則由第二審法院
    以上訴不合法律上之程式，判決駁回。而所謂具體理由，必
    係依據卷內既有訴訟資料或提出新事證，指摘或表明第一審
    判決有何採證認事、用法或量刑等足以影響判決本旨之不當
    或違法，而構成應予撤銷之具體事由，始克當之（例如：依
    憑證據法則具體指出所採證據何以不具證據能力，或依憑卷
    證資料，明確指出所為證據證明力之判斷如何違背經驗、論
    理法則）；倘僅泛言原判決認定事實錯誤、違背法令、量刑
    失之過重或輕縱，而未依上揭意旨指出具體事由，或形式上
    雖已指出具體事由，然該事由縱使屬實，亦不足以認為原判
    決有何不當或違法者（例如：對不具有調查必要性之證據，
    法院未依聲請調查亦未說明理由，或援用證據不當，但除去
    該證據仍應為同一事實之認定），皆難謂係具體理由，俾與
    第二審上訴制度旨在請求第二審法院撤銷、變更第一審不當
    或違法之判決，以實現個案救濟之立法目的相契合，並節制
    濫行上訴（最高法院97年度台上字第892號、97年度台非字
    第454號判決意旨參照，參見97年4月司法院公報第214頁及
    97年11月司法院公報第104頁；另97年度台上字第3889號判
    決亦同此旨）。
三、查原判決審理結果認定之事實及理由為：
（一）被告黃育輝於民國99年2月17日22時40分許，明知服用酒
      類，已達不能安全駕駛動力交通工具之程度，仍不顧大眾
      公共安全，騎乘車牌號碼FV7-332號重型機車，行經嘉義
      市○區○○○路614號前時，本應注意機車行駛時，駕駛
      人應注意車前狀況，並隨時採取必要之安全措施，且機車
      在同一車道行駛時，後車與前車之間應保持隨時可以煞停
      之距離，而依當時之情形，又無不能注意之情事，竟因酒
      後注意力及反應力低落而疏未注意保持行車安全距離，又
      未注意車前狀況，而貿然前行，自後方追撞同向前方之行
      人鄭冀駿，致鄭冀駿受有左脛骨骨折、左外側足踝挫傷之
      傷害（所涉過失傷害部分，因告訴人撤回告訴，業經原審
      以99年度交易字第270號另為不受理判決確定），經警據
      報前往處理，並對黃育輝施以呼氣酒測，測得其呼氣酒精
      濃度達每公升0.55毫克之數值。
（二）上揭事實，業據被告於原審審理時坦承不諱，並有刑法第
      185之3案件測試觀察紀錄表、酒測紀錄表、嘉義市警察局
      舉發違反道路交通管理事件通知單影本及現場照片（7幀
      ）、陽明醫院診斷證明書在卷可證；又參考德國、美國之
      認定標準，對於酒精濃度呼氣已達每公升0.55毫克或血液
      濃度達0.1%以上，肇事率為一般正常人之10倍，認為已達
      不能安全駕駛之標準，本件被告呼氣酒精濃度檢測值高達
      每公升0.55毫克，顯已達前開標準，復參酌被告酒後駕車
      追撞鄭冀駿，足認其已不能安全駕駛甚明；綜上事證，被
      告審判中自白確與事實相符，要屬無疑；本案事證明確，
      被告犯行，應堪認定。認被告所為，係犯刑法第185條之3
      公共危險罪。審酌被告前已有二件公共危險前科，短期內
      一再犯本件同性質之公共危險罪，顯見其法紀觀念淡薄，
      完全未認清酒後駕車之危險性，恣意妄為，自制力顯有不
      佳；又依被告前列二次之公共危險犯行紀錄，雖各受罰金
      及拘役得易科罰金之宣告刑，但仍無法遏止其繼續犯公共
      危險罪之犯行，原審認為被告本次所為自應受有相當程度
      之自由刑刑事非難，始可達其效；此外，復審酌被告高中
      畢業之智識程度、平日以打零工維生、家中有父親之生活
      狀況及其深夜酒後駕乘機車，無視他人人身生命安全所生
      之危險或損害進而實際肇事及犯後坦承犯行之犯後態度；
      及與本件同涉過失傷害部分，被告業與被害人達成和解並
      經告訴人遞狀撤回告訴等一切情狀，量處有期徒刑3月，
      並諭知如易科罰金之折算標準。
四、查原判決已詳述所憑證據與認定之理由，因認被告係犯刑法
    第185條之3公共危險罪，審酌上開全部情狀量處有期徒刑3
    月，並諭知如易科罰金折算標準。本院經核，原判決認事用
    法，俱無違誤，所為量刑亦屬允當。被告固以前揭理由提起
    上訴。查被告除本案之公共危險犯行外，其於99年3月初因
    不能安全駕駛之公共危險罪，經檢察官起訴後由臺灣高雄地
    方法院以99年度審交簡字第2295號判處罰金4萬5千元確定，
    於99年7月初再因不能安全駕駛之公共危險罪，經檢察官起
    訴後由臺灣高雄地方法院以99年度交簡字第879號判處拘役
    59日（得易科罰金）確定，有臺灣高等法院被告前案紀錄表
    在卷可憑；被告竟仍有本案犯行，原判決已審酌被告前有二
    件公共危險前科，短期內一再犯本件同性質之公共危險罪，
    顯見其法紀觀念淡薄，完全未認清酒後駕車之危險性，恣意
    妄為，自制力顯有不佳；又依被告前列二次之公共危險犯行
    紀錄，雖各受罰金及拘役得易科罰金之宣告刑，但仍無法遏
    止其繼續犯公共危險罪之犯行，認為應對被告科以相當程度
    之自由刑，始可達其效；及審酌上開所示其他一切情狀，量
    處有期徒刑3月，並諭知如易科罰金之折算標準，本院審核
    結果，應屬允洽。且查被告之上訴理由，並未具體指摘原判
    決於認定事實、適用法律及量刑等項有何違法或不當，依上
    開說明，本件上訴不合法律上程式，應予駁回，並不經言詞
    辯論為之。
據上論斷，應依刑事訴訟法第367條前段、第372條，判決如主文
。
中    華    民    國    99    年    11    月    29    日
                  刑事第一庭    審判長法  官  茆臺雲
                                      法  官  蔡長林
                                      法  官  王明宏
以上正本證明與原本無異。
不得上訴。
                                      書記官  黃全忠
中    華    民    國    99    年    11    月    29    日
附錄本判決論罪科刑法條：
中華民國刑法第185條之3
服用毒品、麻醉藥品、酒類或其他相類之物，不能安全駕駛動力
交通工具而駕駛者，處一年以下有期徒刑、拘役或科或併科十五
萬元以下罰金。

司法院資訊處製作；財團法人民間司法改革基金會備份。
